【裁判字號】    92,簡上,83
【裁判日期】    920530
【裁判案由】    違反著作權法
【裁判全文】
臺灣嘉義地方法院刑事判決                          九十二年度簡上字第八三號
    上  訴  人  臺灣嘉義地方法院檢察署檢察官
    被      告  乙○○
右列上訴人因違反著作權法案件，不服本院嘉義簡易庭中華民國九十二年二月二十七
日九十二年度簡字第八○號第一審判決（聲請簡易判決處刑書案號：臺灣嘉義地方法
院檢察署九十一年度偵字第八○九七號），提起上訴，本院管轄之第二審合議庭判決
如左：
    主  文
上訴駁回。
    事  實
一、乙○○係設於嘉義巿東區○○路一八號之「荳豆租書中心」負責人，明知「拿
    命線索」、「時光機器」及「史酷比」之華納家庭錄影公司影片，係屬「巨圖科
    技股份有限公司」（下稱巨圖公司）擁有著作財產權之著作物，竟為招徠顧客，
    以侵害他人著作財產權之犯意，於民國（下同）九十一年十二月三日凌晨二時許
    ，未經著作權人巨圖公司許可，擅自在其位於嘉義縣梅山鄉○○村○鄰○○街五
    號住處，以電腦重製上述三部影片各二片光碟（共六片），而侵害巨圖公司之著
    作財產權。嗣於九十一年十二月三日十四時十分散布未遂之際，為警持搜索票在
    上址查獲，並扣得前揭三部影片重製光碟各二片。
二、案經巨圖公司訴請嘉義市警察局第一分局報告台灣嘉義地方法院檢察署偵辦起訴
    。
    理  由
一、訊據被告乙○○對於右揭犯行承認不諱（見本院九十二年五月二十七日審判筆錄
    ），核與告訴人巨圖公司之代理人即甲○○於警訊時指訴之情節相同（見警卷第
    三頁至第六頁），並有巨圖公司之公司執照、台北市政府營利事業登記證華納家
    庭錄影公司授權證明書及附表、巨圖公司蒐證圖表、現場路線圖等件在卷可佐（
    見警卷第十一頁至第十四頁、第二十七頁、第二十九頁），再有前揭三部影片之
    重製光碟各二片扣案可憑，故認本件事證明確，被告犯行堪予認定。
二、(1)核被告乙○○所為，係犯著作權法第九十一條第一項擅自以重製之方法侵害他
    人之著作財產權罪。爰審酌被告重製他人影片光碟之數量非鉅及被告犯罪之動機
    、目的、方法、迄今未與告訴人成立民事和解、犯後坦承犯行等一切情狀，量處
    如主文所示之刑，以示儆懲。(2)又被告前雖因賭博案件，經本院於八十一年四月
    二十八日，以八十一年度易字第七三七號判處有期徒七月確定，於八十一年六月
    八日易科罰金執行完畢，惟其於五年以內未曾再受有期徒刑以上刑之宣告，有台
    灣高等法院被告全國前案紀錄表、台灣嘉義地方法院檢察署刑案資料查註紀錄表
    可參，經此教訓，被告應知惕勵，當無再犯之虞，且本件所重製之光碟數量非鉅
    ，本院認其所受宣告之刑，以暫不執行為適當，併予宣告緩刑四年，以啟自新。
    另扣案之前揭三部影片重製光碟各二片，係被告重製所有，業據其供陳在卷，為
    犯罪所用之物，應依刑法第三十八條第一項第二款規定沒收。(3)原審依刑事訴訟
    法第四百四十九條第一項前段、第四百五十條第一項、第四百五十四條第二項，
    著作權法第九十一條第一項，刑法第十一條前段、第三十八條第一項第三款、第
    七十四條第二款等規定，逕以簡易判決判處被告有期徒刑八月，緩刑四年，經核
    其認事用法及量刑均屬妥適，上訴人上訴意旨指摘：被告前涉違反著作權法案件
    ，嗣因告訴人撤回告訴，方由法院為不受理之判決，被告並非初犯，故本件原審
    之量刑與緩刑，委實有過輕之不當云云，查本件被告所重製光碟之數量非鉅，且
    刑法亦無被告曾受不受理判決，即不得宣告緩刑之規定，故認上訴意旨之指摘為
  無理由，應予駁回。
據上論結，應依刑事訴訟法第四百五十五條之一第一項、第三項、第三百六十八條，
判決如主文。
本案經檢察官周欣潔到庭執行職務。
中      華      民      國      九十二    年     五     月    三十      日
                             臺灣嘉義地方法院刑事第一庭
                                 審判長  法  官  夏金郎
                                         法  官  黃仁勇
                                         法  官  盧鳳田
右正本證明與原本無異。
本件不得上訴。
中      華      民      國      九十二    年     五     月    三十      日
                                         書記官  林秀惠
附錄論罪科刑法條︰
著作權法第九十一條第一項：
擅自以重製之方法侵害他人之著作財產權者，處六月以上三年以下有期徒刑，得併科
新台幣二十萬元以下罰金。


司法院資訊處製作；財團法人民間司法改革基金會備份。
